【裁判字號】    99,再易,39
【裁判日期】    991223
【裁判案由】    再審之訴
【裁判全文】
臺灣高雄地方法院民事裁定              99年度再易字第39號
抗  告  人  陳群英
即再審原告
相  對  人  黃建中
即再審被告  邱貴香
上列當事人再審之訴事件，抗告人對於中華民國99年12月6日本
院99年度再易字第39號第二審裁定提起抗告，本院裁定如下：
  主  文
抗告駁回。
抗告費用由抗告人負擔。
  理  由
一、抗告意旨略以：伊先前確遭再審被告非法侵吞利息共計新台
    幣（以下同）13萬6500元，竟遭原審法院曲法罔判而駁回；
    又伊曾對88年度雄簡字第1520號判決提起再審之訴，先後共
    計補繳裁判費1440元，結果卻拖延7 個多月毫無下文，法院
    顯有怠慢不當；至伊本件提起再審後，雖經本院99年度補字
    第13 13 號裁定再命補繳裁判費2160元，但法院顯開黑店，
    只依法要裁判費，卻未依法給予被害人公平、公道之審判，
    為此乃不服原裁定而起抗告，請求撤銷原裁定等語。
二、按再審之訴訟程序，準用關於各該審級訴訟程序之規定，民
    事訴訟法第505 條定有明文。又依同法第466 條第1 項規定
    ，對於財產權上訴之第二審判決，如因上訴所得受之利益不
    逾100 萬元者，不得上訴。此項利益數額，業經司法院依同
    條第3 項規定以命令自民國91年2 月8 日起增至150 萬元。
    且依同法第436 條之2 第1 項規定，對於簡易訴訟程序之第
    二審裁判，其上訴利益逾第466 條所定之額數者，當事人固
    得以其適用法規顯有錯誤為理由，逕向最高法院提起上訴或
    抗告，但其上訴利益未逾第466 條所定之數額者，則不在得
    逕向最高法院提起上訴或抗告之列（最高法院96年度台簡上
    字第7 號裁定意旨參照）。是倘當事人對於不得上訴第三審
    之簡易程序第二審確定裁判提起再審之訴，因該再審裁判準
    用前揭規定，即不得提起抗告。次者，訴訟事件得否上訴或
    抗告，及上訴或抗告之不變期間，均係基於法律之規定，殊
    不因法院之判決正本上有無記載或其記載是否錯誤，而可變
    更法律之規定，亦經最高法院29年抗字第98號、32年抗字第
    255 號分別著有判例意旨可資參照。
三、經查：抗告人前向再審被告提起給付利息之訴，經本院88年
    度雄簡字第1520號判決駁回部分請求後，因不服原判決提起
    上訴，請求再審被告應再行給付13萬6500元，嗣由本院以89
    年度簡上字第102 號民事判決駁回上訴確定，其後抗告人雖
    具狀針對該第二審民事確定判決提起再審之訴，惟因抗告人
    未能遵期補繳裁判費，遂經本院以原裁定駁回其再審之訴。
    準此，觀乎本件原裁定附記事項雖記載：「如不服本裁定應
    於送達後10日內向本院提出抗告狀，並繳納裁判費新台幣10
    00元」等語，然審諸上述89年度簡上字第102 號民事判決之
    訴訟標的價額僅為13萬6500元，顯未逾前述民事訴訟法第46
    6 條所定150 萬元之數額，揆諸前揭說明，該事件依法自不
    得抗告第三審。至原裁定雖誤載為得抗告，惟參酌此等附記
    內容性質上本屬教示事項，縱有誤載，非僅並未能因此變更
    既有法律規定內容，亦無從發生任何妨礙當事人於法定不變
    期間內所得為訴訟行為之效果，故上訴人提起本件抗告於法
    尚有未合，應予駁回。
四、據上論結，依民事訴訟法第505 條、436 條之4 第2 項、第
    95條、第78條，裁定如主文。
中    華    民    國    99    年    12    月    23    日
                  民事第六庭  審判長法  官  楊國祥
                                    法  官  李怡諄
                                    法  官  陳明呈
以上正本係照原本作成。
本裁定不得再抗告。
中    華    民    國    99    年    12   月    23    日
                                    書記官  黃靖媛

司法院資訊處製作；財團法人民間司法改革基金會備份。
